臺灣新竹地方法院刑事判決　　　　　　　 94年度訴字第639號
公　訴　人　臺灣新竹地方法院檢察署檢察官
被　　　告　丙○○
　　　　　　甲○○
共　　　同
指定辯護人　本院公設辯護人丁○○
上列被告等因偽造有價證券案件，經檢察官提起公訴（93年度核
退偵字第0373號、94年度偵字第3213號），本院判決如下：
    主  文
丙○○共同連續意圖供行使之用，而偽造有價證券，處有期徒刑
貳年，緩刑伍年。
甲○○共同連續意圖供行使之用，而偽造有價證券，處有期徒刑
壹年拾月，緩刑伍年。
扣案如附表一編號二至二八號所示之偽造有價證券共肆拾伍張，
均沒收。
    事  實
一、緣丙○○與甲○○二人為夫妻關係，均曾任職於位於新竹縣
    竹北市之「崧城聯合工程有限公司」（下稱「崧城公司」）
    ，戊○○為崧城公司總經理兼實際負責人，己○○為崧城公
    司業務並擔任掛名之負責人，丙○○於民國八十八年因自行
    創業而自崧城公司離職，甲○○則一直擔任崧城公司之會計
    ，平日負責保管崧城公司的空白支票、並依戊○○之指示開
    立營業上需要使用之崧城公司支票；又崧城公司於九十一年
    六月間即申請結束營業，戊○○與己○○為了方便辦理「崧
    城公司」之歇業登記及後續之應收付貨款處理、銀行帳戶結
    清等作業，遂委託原本即保管有台灣中小企業銀行竹北分行
    、帳戶6847-0號、戶名為崧城公司之空白支票共一百一十五
    張（即票號AT0000000至AT0000000號、AY0000000號至AY000
    0000號，起訴書誤載為一百三十一張）之甲○○繼續為崧城
    公司處理上開相關之後續業務並為崧城公司辦理歇業事宜，
    之後，己○○又因疲於往返桃園縣楊梅鎮住處及崧城公司間
    ，遂於同年十月間某日，將「崧城公司」、負責人「己○○
    」及崧城公司監察人「陳桂昌」之印章（即俗稱之大、小章
    ）各一枚，一併交由甲○○保管，卻疏於依據戊○○之提醒
    取回上開原由甲○○保管之崧城公司空白支票，甲○○遂因
    此同時保管崧城公司之空白支票與上開大、小印章共三枚。
二、丙○○與甲○○二人均明知上情，因丙○○自行創業週轉困
    難，經與甲○○商量後，由甲○○於九十一年十一月間某日
    ，打電話向戊○○、己○○二人商借崧城公司的空白支票一
    張應急，並表明金額約新臺幣（下同）十萬元、借期約一個
    月週轉使用即可，戊○○、己○○二人受甲○○之懇求後，
    基於過去對於甲○○的信任，己○○遂決定同意借予甲○○
    使用崧城公司的空白支票一張，己○○並再三交代甲○○務
    必妥當處理，不要讓崧城公司的支票跳票而影響到崧城公司
    、己○○及陳桂昌之信譽。詎丙○○與甲○○二人除在得到
    己○○之同意後立即在九十一年十一月間某日，於其二人當
    時位於新竹縣竹北市○地街三六五號之住處，開立崧城公司
    詳如附表一編號一所示之支票一張應急外，均明知己○○僅
    同意甲○○使用崧城公司的空白支票一張，竟為渡過自己週
    轉上的難關而基於共同為他人處理事務，而為違背其任務之
    行為及意圖供行使之用之概括犯意聯絡與行為分擔，自九十
    一年十一月間某日起至九十二年三月間某日止，在未得己○○（起訴書誤載為：陳文彥）之同意下即逾越上開授權範圍
    ，連續在上址，多次盜用由甲○○所保管上開「崧城公司」
    、「己○○」及「陳桂昌」之崧城公司大、小印章於詳如附
    表一編號二至二八號所示之空白支票四十五張上，並分別填
    寫票面金額、到期日等應記載事項，而連續偽造詳如附表一
    編號二至二八號所示之崧城公司支票共四十五張（起訴書誤
    載為五十餘張），以供丙○○持之向朋友及地下錢莊等處週
    轉現金使用。嗣因附表一編號十九之支票因存款不足而遭銀
    行退票後，經持票人胡文勝於九十二年五月間持之向戊○○
    詢問崧城公司的支票何以會退票時，戊○○與己○○始得知
    上情，並立即向甲○○索回崧城公司之前開大、小印章共三
    枚，惟已生損害於崧城公司及己○○個人之票據信用。
三、案經己○○訴由新竹縣警察局竹北分局報告臺灣新竹地方法
    院檢察署檢察官偵查起訴。
    理  由
一、認定事實所憑之證據及認定之理由：
（一）被告丙○○於偵查中及本院審理時供述，證明：被告丙○○確實有在未得告訴人己○○之同意下，與其妻即另被告
      甲○○共同盜用被告甲○○所保管之「崧城公司」大、小
      章，並偽造詳如附表一編號二至二八號所示崧城公司支票
      共四十五張之事實。
（二）被告甲○○於偵查中及本院審理時供述，證明：被告甲○○自九十一年十月間起受己○○之委託後即同時保管「崧
      城公司」的大、小印章與空白支票，復曾逾越授權範圍，
      在未得告訴人己○○之同意下，即與另被告丙○○共同盜
      用被告甲○○所保管之「崧城公司」大、小章，偽造如附
      表一編號二至二八號所示崧城公司支票共四十五張之事實
      。
（三）告訴人己○○於偵查中之指述及本院審理時之證詞，證明
      ：(1)崧城公司負責人己○○為了避免時常僅因為要蓋崧城
      公司的印章，就必須自桃園縣楊梅鎮住處往返位於新竹縣
      竹北市公司，所以在九十一年十月間某日把「崧城公司」
      的大、小印章交給被告甲○○委託其保管並處理崧城公司
      後續的歇業事宜；(2)九十一年十一月底左右，被告甲○○
      確實曾打電話向告訴人己○○借用一張崧城公司的空白支
      票使用，表示金額約十萬元、時間約一個月，告訴人己○○考慮後確實同意，但僅同意其使用一張空白支票，並且
      也有告知總經理戊○○此事；(3)本件是一直到九十二年五
      月間戊○○告知有持票人拿崧城公司退票的支票請求說明
      ，在向被告甲○○了解後才知道崧城公司的空白支票遭被
      告丙○○與甲○○二人盜用之事實；(4)被告甲○○在出面
      處理時，曾主動在告訴人、戊○○、陳昌逸及林思銘律師
      等人面前立了一張「證明書」，說明被告丙○○盜用崧城
      公司大、小印章及偽造支票之事實；(5)崧城公司雖被盜用
      空白支票使用四十五張，造成告訴人己○○個人將來票據
      信譽可能受到影響外，並沒有什麼財物上的損失，公司或
      個人也不曾被人討債。
（四）證人戊○○於偵查中及本院審理時之證述，證明：(1)過去
      崧城公司的空白支票一向都是由被告甲○○保管，要使用
      支票時也是由被告甲○○代為開立，而被告甲○○開票的
      習慣都是會按著票號循序開立；(2)被告甲○○曾在九十一
      年十一月底左右在電話中向其借用一張崧城公司空白支票
      ，因其自認自己沒有權利答應，故請被告甲○○去詢問告
      訴人己○○，而其又與告訴人己○○在電話中確認時，告
      訴人己○○亦僅提到有同意被告甲○○使用一張崧城公司
      空白支票之事實；(3)本件是一直到九十二年五月間，先經
      由持票人找上門時才知道崧城公司的支票有退票的情形，
      再找到被告甲○○了解何以退票後，才知道崧城公司的空
      白支票已遭被告丙○○與甲○○二人盜用之事實；(4)被告
      甲○○在其要求出面時，曾主動在告訴人己○○、戊○○
      、陳昌逸及林思銘律師等人面前立了一張「證明書」，說
      明被告丙○○盜用崧城公司大、小印章及偽造支票之事實
      。(5)崧城公司雖被盜用空白支票使用四十五張，崧城公司
      因為已辦理歇業，信譽沒有什麼影響，主要是告訴人己○○個人的信譽受損，但沒有什麼財務上的損失，公司或個
      人也不曾被人討債。
（五）證人即崧城公司監察人陳昌逸於偵查中之證述，證明：(1)
      崧城公司歇業後的公司大、小章及空白支票都是交由被告
      甲○○保管；(2)九十二年五月底經戊○○告知被告丙○○
      盜用崧城公司的支票時，才知道這件事，崧城公司的財物
      並無任何損失，但負責人己○○被列為拒絕往來戶，信用
      受損。
（六）由被告甲○○簽署的「證明書」一張（影本附於九十三年
      度偵字第二五一五號偵查卷第六頁），證明：(1)被告甲○○曾自承在崧城公司在九十一年六月申請結束營業後，崧
      城公司的空白支票及公司之大、小章均是由被告甲○○保
      管；(2)被告丙○○有盜用崧城公司之大、小印章並偽造崧
      城公司空白支票之事實。
（七）扣案如附表二編號一至八號所示之崧城公司票號AT000000
      0至AT0000000號支票票根、票號AY0000000至AY0000000號
      支票及存根、債權人開立之收據等物，證明：被告丙○○
      與甲○○二人確實有將其二人所偽造、詳如附表一編號二
      至二八號所示崧城公司空白支票四十五張，分別持之行使
      以供被告丙○○週轉之事實。
    被告丙○○與甲○○二人之自白核與事實相符。綜上所述，
    本件事證已臻明確，被告丙○○與甲○○二人之背信及偽造
    有價證券之犯行洵堪認定，均應予依法論科。
二、論罪與科刑之審酌：
（一）罪名─
  １．按銀行支票，係以券面載明金額而欲實行其金額之權利，
      必須占有該支票，且該支票得自由轉讓，具有流通之性質
      ，自係有價證券之一種，其以他人空白支票偽填內容而資
      行使者，即屬偽造有價證券，最高法院三十一年上字第一
      九一八號判例可資參照。被告丙○○與甲○○二人意圖供
      行使之用，明知未獲得告訴人己○○之同意或授權，竟盜
      用「崧城公司」、負責人「己○○」及監察人「陳桂昌」
      之崧城公司大、小章為發票人而偽造如附表一編號二至二
      八號所示之支票共四十五張，並進而分別交付不知情之胡
      文勝等人持以行使，足以生損害於崧城公司及己○○，核
      被告丙○○與甲○○二人所為，均係犯刑法第二百零一條
      第一項之偽造有價證券罪；又被告二人偽造有價證券後，
      復持以行使，其等行使偽造有價證券之低度行為為其二人
      偽造有價證券之高度行為吸收，不另論罪。
  ２．次按，被告甲○○受崧城公司負責人己○○委託保管崧城
      公司大、小章並處理崧城公司辦理歇業之後續事宜，為受
      委任為他人處理事務之人，被告甲○○上開偽造崧城公司
      空白支票之行為，顯已違背其任務，損害本人即崧城公司
      與己○○之利益，核被告甲○○之所為，另犯刑法第三百
      四十二條第一項之背信罪；而被告丙○○於行為時雖已非
      崧城公司員工，惟其與崧城公司員工並受崧城公司委託處
      理事務之被告甲○○共犯刑法第三百四十二條第一項之背
      信罪，自應依刑法第三十一條第一項之規定（詳如後述）
      ，以刑法第三百四十二條第一項背信罪之共犯論處。起訴
      法條雖漏未論述被告二人此部分之罪名，惟起訴事實已經
      載明，本院自得予以審究。
（二）刑法修正後之新舊法比較─
      本件被告二人行為後，刑法業於九十四年二月二日修正公
      布，並於九十五年七月一日起施行，依刑法第二條第一項
      規定：「行為後法律有變更者，適用行為時之法律。但行
      為後之法律有利於行為人者，適用最有利於行為人之法律
      。」按依上開刑法第二條第一項規定適用「最有利於行為
      人之法律」，既曰法律，自較刑之較圍為廣，比較時應就
      罪刑有關之共犯、未遂犯、連續犯、牽連犯、結合犯以及
      累犯加重、自首減輕、暨其他法定加減原因、與加減例等
      一切情形，綜其全部之結果，而為比較，再適用最有利於
      行為人之法律處斷；又比較裁判前之法律孰為有利於行為
      人時，應就罪刑有關之一切情形，比較其全部之結果，而
      為整個之適用，不能割裂而分別適用有利益之條文；最高
      法院二十四年上字第四六三四號、二十七年上字第二六一
      五號判例可供參考。因刑法關於共犯、身分犯、連續犯及
      牽連犯等之規定均已於本次修法時予以修正，就修法前後
      之相關規定比較修正前後之法律適用：
  １．共犯之比較適用─
      刑法第二十八條原規定：「二人以上共同實施犯罪之行為
      者，皆為正犯。」，修正後，刑法第二十八條改為：「二
      人以上共同實行犯罪之行為者，皆為正犯。」。故刑法關
      於共犯之規定，僅將原「實施」改規定為「實行」，雖修
      正後「實行」之文義似有限縮共同正犯成立範圍，惟該法
      條立法理由明文包含共謀共同正犯在內，則修正前後成立
      共犯之範圍相同，對被告即無利或不利可言，自應依刑法
      第二條第一項前段之規定，適用修正前刑法第二十八條之
      規定，論以共犯。
  ２．身分犯之比較適用─
      刑法第三十一條第一項原規定：「因身分或其他特定關係
      成立之罪，其共同實施或教唆幫助者，雖無特定關係，仍
      以共犯論。」，修正後，刑法第三十一條第一項因配合上
      開同法第二十八條及第二十九條教唆犯、第三十條從犯之
      修正，條文內容亦一併修正為：「因身分或其他特定關係
      成立之罪，其共同實行、教唆或幫助者，雖無特定關係，
      仍以正犯或共犯論。但得減輕其刑。」，併增設但書規定
      得減輕其刑，經比較新舊法之結果，似以被告行為後即裁
      判時之新法得減輕其刑之規定較為有利於被告。
  ３．連續犯之比較適用─
      被告丙○○與甲○○二人先後多次偽造有價證券及背信之
      犯行，均時間緊接、手法雷同，所犯均係基本犯罪構成要
      件相同之罪，顯均係基於概括之犯意反覆為之，原依行為
      時之刑法第五十六條連續犯之規定，可分別論以一偽造有
      價證券罪及一連續背信罪，並均依法加重其刑；惟在刑法
      修正後，因已刪除第五十六條連續犯之規定，此項刪除雖
      非犯罪構成要件之變更，但將使得被告丙○○與甲○○二
      人基於概括犯意所為之上開多次犯罪行為均須分別論罪、
      併合處罰，由以一罪論變成論四十五罪，顯已影響行為人
      刑罰之法律效果，自屬法律已有變更，經比較新舊法之結
      果，以被告丙○○與甲○○二人行為時之舊法即採連續犯
      之規定較為有利於被告丙○○與甲○○二人。
  ４．牽連犯之比較適用─
      被告丙○○與甲○○二人所犯連續偽造有價證券罪及連續
      背信罪二罪間，有方法、目的之牽連關係，依行為時之刑
      法第五十五條後段之規定為牽連犯，應從較重之連續偽造
      有價證券利罪處斷；惟在刑法修正後，因已刪除第五十五
      條後段牽連犯之規定，此項刪除雖非犯罪構成要件之變更
      ，但將使得被告丙○○與甲○○二人所犯具有方法、目的
      之牽連關係的二罪均須予分別論罪、併合處罰，由以一罪
      論變成以二罪論，再定其應執行刑，顯已影響行為人刑罰
      之法律效果，自屬法律已有變更，經比較新舊法之結果，
      以被告行為時之舊法即採牽連犯之規定論處較為有利於被
      告。
  ５．綜上，依共犯、身分犯、連續犯、牽連犯等修法前之比較
      結果，復參照上開最高法院判例認為罪刑應整個適用，不
      能割裂而分別適用有利益條文之見解，自應以修正前刑法
      之相關規定對被告丙○○與甲○○二人較為有利，而一體
      適用刑法修正前上開規定。
（三）論罪之適用─
  １．共同正犯─被告丙○○與甲○○二人間就上開偽造有價證
      券及背信之犯行，均有犯意之聯絡與行為之分擔（被告丙○○就背信罪部分係因上開刑法第三十一條第一項規定之
      身分關係而得論處，已如前述），均為共同正犯。
  ２．連續犯─被告丙○○與甲○○二人先後多次偽造有價證券
      及背信之犯行，均時間緊接、手法雷同，所犯均係基本犯
      罪構成要件相同之罪，顯均係基於概括之犯意反覆為之，
      依修正前之刑法第五十六條連續犯之規定，以一連續偽造
      有價證券罪及一連續背信罪，並均依法加重其刑。
  ３．牽連犯─被告丙○○與甲○○二人所犯連續偽造有價證券
      罪及連續背信罪二罪間，有方法、目的之牽連關係，依修
      正前之刑法第五十五條後段之規定為牽連犯，應從較重之
      連續偽造有價證券罪處斷。
（四）審酌減刑後之科刑─
      爰審酌被告丙○○與甲○○二人係因生活急需週轉現金而
      犯罪，其等之行為雖已嚴重違背被害人崧城公司與己○○
      對於被告甲○○之信任，並使得崧城公司與己○○之信譽
      受損，影響告訴人己○○日後之票據信用，惟考量被告丙○○與甲○○二人在偽造了崧城公司四十五張支票並均持
      之行使後，所有的債務都是由被告二人自行償還，並未對
      崧城公司或己○○造成實際上之財物損失，已據證人戊○○及告訴人己○○到庭證述在卷，而丙○○與甲○○二人
      亦已與告訴人己○○達成和解，並已依本院之調解筆錄內
      容登報向崧城公司與己○○道歉，有調解筆錄及中國時報
      影本各一份在卷可憑，告訴人己○○並當庭表示願意原諒
      被告二人；再按，被告二人行為後，刑法第五十七條、第
      五十九條之規定，業於九十四年一月七日修正公布，並於
      九十五年七月一日施行，前開規定，為法院就刑之裁量及
      酌減審認標準見解之明文化，非屬法律之變更（最高法院
      九十五年第八次刑事庭會議決議參照），經衡量被告二人
      所造成之上開損害尚未達到混亂社會經濟秩序之重大危害
      ，在客觀上足以引起一般同情，且念其素行尚佳，僅因一
      時思慮不周而觸犯重典，其二人犯罪之情狀，顯可憫恕，
      雖宣告法定刑最低度刑猶嫌過苛，應依刑法第五十九條之
      規定減輕其刑後，分別量處如主文所示之刑。
（五）緩刑─
      又按被告二人於犯罪行為後，九十五年七月一日修正施行
      之刑法第七十四條關於緩刑之規定亦有修正，依最高法院
      九十五年第八次刑事庭會議第七點決議：「犯罪在新法施
      行前，新法施行後，緩刑之宣告，應適用新法第七十四條
      之規定。」。被告二人前均未曾受過有期徒刑以上刑之宣
      告，有臺灣新竹地方法院檢察署刑案資料查註紀錄表及臺
      灣高等法院被告全國前案紀錄表各二份在卷足參，其二人
      經本次偵、審過程中之種種教訓後，今後當知所警惕，目
      前上開偽造有價證券行使後造成之債務亦已處理至尾聲階
      段，信其二人應無再犯之虞，本院認前開對其二人所宣告
      之刑，均以暫不執行為適當，爰併依修正後刑法第七十四
      條第一項第一款之規定，各諭知緩刑五年，以勵自新。
（六）沒收─
      偽造如附表一編號二至二八所示之支票共四十五紙，因本
      身即為犯罪之工具，並無合法之用途，不問屬於犯人與否
      ，均應依刑法第二百零五條之規定，宣告沒收。
三、適用之法條：
（一）刑事訴訟法第二百九十九條第一項前段；
（二）刑法第二條第一項、第二百零一條第一項、第二百零五條
      、第三百四十二條第一項、第五十九條、第七十四條第一
      項第一款；修正前第二十八條、第三十一條第一項、第五
      十六條、第五十五條後段；刑法施行法第一條之一。
本案經檢察官乙○○到庭執行職務。
中　　華　　民　　國　　96　　年　　3 　　月　　19　　日
              刑事第六庭  審判長法  官  遲中慧
                                法  官  魏瑞紅
                                法　官  林昌義
以上正本證明與原本無異。
如不服本判決應於收受本判決後十日內向本院提出上訴書狀，其
未敘述上訴理由者，並得於提起上訴後十日內向本院補提理由書
狀( 均須按他造當事人之人數附繕本 )「切勿逕送上級法院」。
中　　華　　民　　國　　96　　年　　3 　　月　　19　　日
                                書記官  柯雅菱
附錄本案論罪科刑法條全文：
中華民國刑法第201條（有價證券之偽造變造與行使罪）
I  意圖供行使之用，而偽造、變造公債票、公司股票或其他有
    價證券者，處三年以上十年以下有期徒刑，得併科三千元以
    下罰金。
II  行使偽造、變造之公債票、公司股票或其他有價證券，或意
    圖供行使之用，而收集或交付於人者，處一年以上七年以下
    有期徒刑，得併科三千元以下罰金。
中華民國刑法第342條（背信罪）
I  為他人處理事務，意圖為自己或第三人不法之利益，或損害
    本人之利益，而為違背其任務之行為，致生損害於本人之財
    產或其他利益者，處五年以下有期徒刑、拘役或科或併科一
    千元以下罰金。
II  前項之未遂犯罰之。
附表一：
┌──┬──────┬────┬───────┬───────────┐
│編號│ 支票號碼   │ 到期日 │  票面金額    │  附              註  │
├──┼──────┼────┼───────┼───────────┤
│ 一 │AT0000000號 │92/02/28│捌萬元        │(1)依據存根記載；      │
│    │            │        │              │(2)此張為得己○○同意所│
│    │            │        │              │  簽發。              │
├──┼──────┼────┼───────┼───────────┤
│ 二 │AT0000000號 │92/08/16│伍萬元        │依據存根記載且票號號經│
│    │            │        │              │甲○○剪下（即本院卷第│
│    │            │        │              │47頁No.10之支票）     │
├──┼──────┼────┼───────┼───────────┤
│ 三 │AT0000000號 │92/01/28│壹拾萬元      │依據存根記載。        │
├──┼──────┼────┼───────┼───────────┤
│ 四 │AT0000000號 │92/01/30│伍萬貳仟元    │依據存根記載且票號經文│
│    │            │        │              │運芬剪下（即本院卷第48│
│    │            │        │              │頁No.13之支票）       │
├──┼──────┼────┼───────┼───────────┤
│ 五 │AT0000000號 │92/02/17│伍萬貳仟伍佰元│(1)依據存根記載；      │
│    │            │        │              │(2)已兌現，支票存款帳戶│
│    │            │        │              │  明細見本院卷第68頁。│
├──┼──────┼────┼───────┼───────────┤
│ 六 │AT0000000號 │92/03/05│壹拾萬元      │依據存根記載。        │
├──┼──────┼────┼───────┼───────────┤
│ 七 │AT0000000號 │92/02/28│陸萬伍仟元    │依據存根記載（影本及退│
│    │            │        │              │票理由單見本院卷第67頁│
│    │            │        │              │）                    │
├──┼──────┼────┼───────┼───────────┤
│ 八 │AT0000000號 │92/03/15│陸萬伍仟元    │(1)依據存根記載（影本見│
│    │            │        │              │  本院卷第67頁）      │
│    │            │        │              │(2)原本已經丙○○還款後│
│    │            │        │              │  取回（見附表二編號八│
│    │            │        │              │  ）                  │
├──┼──────┼────┼───────┼───────────┤
│ 九 │AT0000000號 │　 Ｘ   │     Ｘ       │本張作廢且票號經甲○○│
│    │            │        │              │剪下（即本院卷第45頁No│
│    │            │        │              │.6之支票）            │
├──┼──────┼────┼───────┼───────────┤
│ 十 │AT0000000號 │92/03/15│陸萬伍仟元    │依據存根記載且票號經文│
│    │            │        │              │運芬剪下（即本院卷第44│
│    │            │        │              │頁No.1之支票）        │
├──┼──────┼────┼───────┼───────────┤
│十一│AT0000000號 │92/02/24│柒萬元        │(1)依據存根記載；      │
│    │            │        │              │(2)已兌現，支票存款帳戶│
│    │            │        │              │  明細見本院卷第68頁。│
├──┼──────┼────┼───────┼───────────┤
│十二│AT0000000號 │92/03/31│伍萬元        │依據存根記載。        │
├──┼──────┼────┼───────┼───────────┤
│十三│AT0000000號 │92/03/10│貳萬貳仟佰元│依據存根記載。        │
├──┼──────┼────┼───────┼───────────┤
│十四│AT0000000號 │92/02/06│伍萬元        │依據存根記載且票號經文│
│    │            │        │              │運芬剪下（即本院卷第48│
│    │            │        │              │頁No.15之支票）       │
├──┼──────┼────┼───────┼───────────┤
│十五│AT0000000號 │92/02/16│伍萬元        │已兌現，支票存款帳戶明│
│    │            │        │              │細見本院卷第68頁。    │
├──┼──────┼────┼───────┼───────────┤
│十六│AY0000000號 │92/01/30│壹拾肆萬元    │票號經甲○○剪下（見本│
│    │            │        │              │院卷第48頁No.14之支票 │
│    │            │        │              │）                    │
├──┼──────┼────┼───────┼───────────┤
│十七│AY0000000號 │92/02/10│萬伍仟捌佰元│已兌現，支票存款帳戶  │
│    │            │        │              │明細見本院卷第68頁。  │
├──┼──────┼────┼───────┼───────────┤
│十八│AY0000000號 │92/03/15│捌拾萬元      │票號經甲○○剪下（見本│
│    │            │        │              │院卷第47頁No.11之支票 │
│    │            │        │              │）                    │
├──┼──────┼────┼───────┼───────────┤
│十九│AY0000000號 │92/03/17│伍萬元        │即證物編號５（影本見本│
│    │            │        │              │院卷第67頁、退票理由單│
│    │            │        │              │見核退偵373號卷第35頁 │
│    │            │        │              │）                    │
├──┼──────┼────┼───────┼───────────┤
│二十│AY0000000號 │92/03/20│伍萬貳仟伍佰元│影本見本院卷第67頁    │
├──┼──────┼────┼───────┼───────────┤
│二一│AY0000000號 │92/03/31│壹拾萬元      │票號經甲○○剪下（見本│
│    │            │        │              │院卷第44頁No.2之支票）│
├──┼──────┼────┼───────┼───────────┤
│二二│AY0000000號 │92/03/20│壹拾萬元      │影本見本院卷第67頁    │
├──┼──────┼────┼───────┼───────────┤
│二三│AY0000000號 │92/04/05│伍萬元        │票號經甲○○剪下（見本│
│    │            │        │              │院卷第46頁No.7之支票）│
├──┼──────┼────┼───────┼───────────┤
│二四│AY0000000號 │92/04/20│伍萬元        │票號經甲○○剪下（見本│
│    │            │        │              │院卷第45頁No.4之支票）│
├──┼──────┼────┼───────┼───────────┤
│二五│AY0000000號 │92/04/05│陸萬伍仟元    │票號經甲○○剪下（見本│
│    │            │        │              │院卷第46頁No.9之支票）│
├──┼──────┼────┼───────┼───────────┤
│二六│AY0000000號 │92/03/31│捌萬元        │票號經甲○○剪下（見本│
│    │            │        │              │院卷第47頁No.12之支票 │
│    │            │        │              │）                    │
├──┼──────┼────┼───────┼───────────┤
│二七│AY0000000號 │92/04/10│捌萬柒仟貳佰元│票號經甲○○剪下（見本│
│    │            │        │              │院卷第46頁No.8之支票）│
├──┼──────┼────┴───────┴───────────┤
│二八│AY0000000、 │此十九張部分，丙○○與甲○○二人均坦承於簽發後即│
│    │AY0000000、 │由丙○○持向地下錢莊調現，雖均已陸續償還地下錢莊│
│    │AY0000000至 │，惟據丙○○供稱，因簽發當時之票面金額均高於實際│
│    │AY0000000、 │借款金額（含利息），故地下錢莊於丙○○嗣後還款時│
│    │AY0000000、 │均已當面撕毀，以致均無留存。                    │
│    │AY0000000至 │                                                │
│    │AY0000000、 │                                                │
│    │AY0000000、 │                                                │
│    │AY0000000、 │                                                │
│    │AY0000000、 │                                                │
│    │AY0000000號 │                                                │
└──┴──────┴────────────────────────┘
附表二：（扣案物）
┌──┬──────────┬────┬─────────────────┐
│編號│  名           稱   │  數件  │  備                          註  │
├──┼──────────┼────┼─────────────────┤
│ 一 │台灣中小企業銀行竹北│共一百張│(1)發票日起迄：89.02.15到92.03.21。│
│    │分行、帳號6847-0、戶│        │(2)從AT0000000到0000000計85張票根部│
│    │名：崧城聯合工程有限│        │  分，為崧城公司尚營業時所簽發。  │
│    │公司、票號為「AT8757│        │(3)其中末三碼為781號之票根蓋有作廢 │
│    │701至AT0000000」號支│        │  章（即本院卷第44頁之NO.5支票）。│
│    │票票根              │        │                                  │
├──┼──────────┼────┼─────────────────┤
│ 二 │同上編號１帳戶之票號│六十九張│(1)此69張支票全部均為空白支票。    │
│    │為「AY0000000至AY007│        │(2)前面31張（即00000-00000號）部分 │
│    │6700」號支票及存根  │        │  ，均無支票存根可供查對明細，此部│
│    │                    │        │  分為被告二人所偽造簽發。        │
│    │                    │        │(3)另有經被告甲○○剪下之支票號碼20│
│    │                    │        │  張（貼在支票簿內AY0000000和AY007│
│    │                    │        │  6681號二張支票間所夾之支票領取證│
│    │                    │        │  背面），依序分別為：            │
│    │                    │        │  AT0000000、AT0000000、AT0000000 │
│    │                    │        │  AT0000000、AT0000000、AT0000000 │
│    │                    │        │  AT0000000、AT0000000、AY0000000 │
│    │                    │        │  AY0000000、AY0000000、AY0000000 │
│    │                    │        │  AY0000000、AY0000000、AY0000000 │
│    │                    │        │  AY0000000、AY0000000、AY0000000 │
│    │                    │        │  AY0000000、AY0000000。          │
├──┼──────────┼────┼─────────────────┤
│ 三 │臺灣中小企銀支票    │十四張  │(1)此15張支票原本為丙○○與甲○○二│
│    │                    │        │  人當庭提出，含台灣中小企銀支票14│
│    ├──────────┼────┤  張、華南銀行支票1張。上開15張支 │
│    │華南銀行支票        │一張    │  票原本經本院影印後編號附於本院卷│
│    │                    │        │  第43至47頁，編號「NO.1」至「NO. │
│    │                    │        │  15」。                          │
│    │                    │        │(2)台灣中小企銀帳號6847-0計14張，支│
│    │                    │        │  票號碼均剪下。此14張之支票號碼均│
│    │                    │        │  在上前編號２備註欄內20張剪下的號│
│    │                    │        │  碼內。                          │
│    │                    │        │(3)華南銀行竹北分行帳號000000000、 │
│    │                    │        │  支票號碼FC0000000，已簽發但畫「 │
│    │                    │        │  Ｘ」作廢。（註：本張支票乃崧城公│
│    │                    │        │  司簽發後作廢與本案無關）        │
├──┼──────────┼────┼─────────────────┤
│ 四 │被告丙○○簽發之本票│二張    │本票之發票人均為被告丙○○（見本院│
│    │                    │        │卷第54頁）                        │
├──┼──────────┼────┼─────────────────┤
│ 五 │票號「AY0000000」號 │一張    │(1)面額伍萬元，日期92.03.17（與93偵│
│    │支票原本            │        │  2515號偵查卷第7頁之影本相同）。 │
│    │                    │        │(2)有附退票理由單（即編號６）      │
│    │                    │        │(3)本張支票為AY76601至76631號之31張│
│    │                    │        │  的其中一張。                    │
├──┼──────────┼────┼─────────────────┤
│ 六 │票號「AY0000000」號 │一張    │即上開編號五「AY0000000號」支票之 │
│    │支票之退票理由單    │        │退票理由單。                      │
├──┼──────────┼────┼─────────────────┤
│ 七 │胡文勝收到被告甲○○│一張    │影本見本院卷第56頁。              │
│    │現金二萬元收據      │        │                                  │
├──┼──────────┼────┼─────────────────┤
│ 八 │票號「AT0000000」號 │一張    │(1)面額陸萬伍仟元，日期92.3.15，即 │
│    │支票原本            │        │  附表一編號八之支票，為上開編號一│
│    │                    │        │  中遭偽造的其中一張支票；        │
│    │                    │        │(2)丙○○與甲○○二人已清償後取回（│
│    │                    │        │  影本見93偵2515號偵查卷第7 頁）；│
└──┴──────────┴────┴─────────────────┘
